臺灣高等法院臺中分院刑事裁定　　　　 96年度交抗字第862號
　　抗　告　人
　　即受處分人　甲○○
上列抗告人因聲明異議案件，不服臺灣台中地方法院中華民國96
年6月29日裁定（96年度交聲字第400號）提起抗告，本院裁定如
下：
    主      文
抗告駁回。
    理      由
一、按汽車已領有號牌而未懸掛者，處汽車所有人新台幣（下同
    ）3千6百元以上1萬零8百元以下罰鍰，並禁止其行駛；前項
    第七款之牌照吊銷之；又機器腳踏車號牌每車一面，其懸掛
    位置，除原設有固定位置外，應正面懸掛於車輛後端之明顯
    適當位置。道路交通管理處罰條例第12條第1項第7款、第2
    項及道路交通安全規則第11條第1項第3款分別定有明文。
二、本件抗告意旨略以：抗告人之車牌確係遺失，抗告人實不知
    車牌已掉落，並非故意未懸掛，嗣因文昌派出所警員通知撿
    到上開殘障車之車牌，抗告人遂委請抗告人之姪子何明叡前
    往派出所領取該遺失之車牌，並先置放於何明叡家中，適抗
    告人騎車至何明叡家欲取回遺失牌照途中，竟遭警查獲，抗
    告人並非故意未懸掛，為此聲明請求撤銷原處分云云。查受
    處分人於民國（下同）95年11月23日14時29分許騎乘其所有
    車牌kyq-585號重型機車在臺中市○○路○段276號前，因未
    懸掛號牌行駛違規之事實，有舉發違反道路交通管理事件通
    知單及原處分機關製作之裁決書在卷可稽，是受處分人未懸
    掛號牌之違規事實，堪可認定。又臺中市警察局文昌派出所
    於95年11月間並無拾獲kyq-585號之車牌紀錄，此有臺中市
    警察局第五分局96年5月30日中分五偵字第0960016596號函
    及所附文昌派出所職務報告書1份附卷可按，抗告人以文昌
    派出所警員撿到該車牌而委請其姪子前往領取，並於前往姪
    子家取回牌照途中遭警查獲云云之辯解，即無憑據可資證實
    。縱如抗告人所辯委由其姪子何明叡前往派出所領取車牌，
    抗告人既為肢障行動不便者，衡情應由何明叡將上開車牌送
    至抗告人處所，焉有反需抗告人前往其姪子處所拿取車牌之
    理，本院認無另行傳訊何明叡之必要。受處分人確有未懸掛
    號牌，而違反道路交通管理處罰條例第12條第1項第7款之情
    事，洵堪認定。原處分機關因受處分人未於應到案日期前辦
    理結案或陳述意見，乃依警舉發之違規事實，適用道路交通
    管理處罰條例第12條第1項第7款，並依「違反道路交通管理
    事件統一裁罰基準及處理細則」第2條所定之「違反道路交
    通管理事件統一裁罰基準表」規定，按最高罰額階段（逾越
    應到案期限60日以上，繳納罰鍰或逕行裁決處罰者）裁處受
    處分人罰鍰1萬零8百元，並依道路交通管理處罰條例第12
    條第2項，將牌照吊銷，尚無不合。從而，原審以受處分人
    之聲明異議為無理由，駁回受處分人之異議，核無違誤。抗
    告意旨，仍執前詞，指摘原裁定不當，並無理由，應予駁回
    。
三、據上論結，應依道路交通案件處理辦法第26條，刑事訴訟法
    第412條，裁定如主文。
中     華     民     國　  96  年   10    月    17    日
            刑事第十庭  審判長法  官  林  照  明
                              法  官  郭  瑞  祥
                              法  官  林  欽  章
上列正本證明與原本無異。
不得再抗告。
                              書記官  許  哲  禎
中　  華　  民　　國　　96　　年 　 10　  月　  18  　日
